---
title: "5. ggplot2（散布図）Ex_Answer_key"
author: "Masahiko Asano"
date:  "`r Sys.Date()`"
output:
  html_document:
    theme: cerulean
    highlight: tango
    toc: true
    toc_depth: 3
    toc_float: true
    self_contained: true
---
 
<style>
table, td, th {
  border: none;
  padding-left: 1em;
  padding-right: 1em;
  min-width: 50%;
  margin-left: auto;
  margin-right: auto;
  margin-top: 1em;
  margin-bottom: 1em;
}
</style>
```{css, echo=F}
.kakomi-box11 {
 position: relative;
 margin: 2em auto;
 padding: 1.2em;
 color: #555555; /* 文章色 */
 background-color: #fff; /* 背景色 */
 border: 1px solid #555555; /* 枠線の太さ - 色 */
 width: 90%;
}
.title-box11 {
 position: absolute;
 padding: 0 .5em;
 left: 20px;
 top: -15px;
 font-weight: bold;
 background-color: #fff; /* タイトル背景色 */
 color: #555555; /* タイトル文字色 */
}
```
```{r, include = FALSE}
knitr::opts_chunk$set(
  warning = FALSE,       
  message = FALSE,      
  comment = "",
  fig.align = "center"  
  )
```

- **このセクションで使っている `R packages`**  

```{r, comment = "", message = FALSE}
library(DT)
library(gapminder)
library(gghighlight)
library(ggrepel)
library(stargazer)
library(tidyverse)
```

# 7. Exercise  
- **Q7.1**:  
`「1.3 ドットの形をカスタマイズ」`を参考にして、2009年衆院選における「選挙費用」と「得票率」の散布図を描きなさい  
・その際、`shape = 23`  を使い「内側が `yellow`」で「枠線が `magenta`」の「`◇`」を表示させなさい  


```{r}
df <- read_csv("data/hr96-21.csv",
               na = ".")  
```  

```{r}
df %>%
  filter(year == 2009) %>% 
   ggplot() +
   geom_point(aes(x = exp, 
                  y = voteshare), 
              color = "magenta",    # 枠線の色を指定 
              fill = "yellow",　# 内側の色塗り指定
              shape = 23) +     # ドットの形を指定  
   labs(x = "選挙費用", 
        y = "得票率") +
  ggtitle("選挙費用と得票率の散布図: 2009年総選挙") +
  theme_bw(base_family = "HiraKakuProN-W3")
```

- **Q7.2**:   
`「2.2 ドットの色を変えて次元追加」`を参考にして、2009年衆院選における「選挙費用」と「得票率」の散布図を描きなさい  
・その際、自民党候補者とそれ以外の候補者を色分けして表示させなさい  


```{r}
df %>%
  filter(year == 2009) %>% 
  mutate(ldp = if_else(seito == "自民", "自民党", "非自民党")) %>% 
   ggplot() +
   geom_point(aes(x = exp, 
                  y = voteshare,
                  color = ldp,    # ldp を色分け
                  alpha = 0.5)) + # 透明度を追加  
   labs(x = "選挙費用", 
        y = "得票率") +
  ggtitle("選挙費用と得票率の散布図: 2009年総選挙") +
  theme_bw(base_family = "HiraKakuProN-W3") +
  theme(legend.position = "bottom") # レジェンドの位置を下に
```

- **Q7.3**:    
`「2.4 ドットの色を指定する」`を参考にして、2009年衆院選における「選挙費用」と「得票率」の散布図を描きなさい  
・その際、自民党候補者を `red`、それ以外の候補者を `grey` に色分けして表示させなさい  

```{r}
df %>%
  filter(year == 2009) %>% 
  mutate(ldp = if_else(seito == "自民", "自民党", "非自民党")) %>% 
   ggplot() +
   geom_point(aes(x = exp, 
                  y = voteshare,
                  color = ldp,    # dpj を色分け
                  alpha = 0.5)) + # 透明度を追加  
   labs(x = "選挙費用", 
        y = "得票率") +
  ggtitle("選挙費用と得票率の散布図: 2009年総選挙") +
  theme_bw(base_family = "HiraKakuProN-W3") +
  theme(legend.position = "bottom") + # レジェンドの位置を下に
  scale_color_manual(values = c("自民党" = "red",
                                "非自民党" = "grey"))
```


- **Q7.4**:   
・**Q1:**`「3. 回帰直線を加えた散布図 (1)」`を参考にして、2005年衆院選における「選挙費用」と「得票率」の散布図を描きなさい  
・その際、`facet_wrap()` 関数を使って政党ごとに散布図を表示させ、自民党と民主党が隣同士になるよう留意しなさい  

```{r}
df %>% 
  filter(year == 2005) %>% 
   mutate(seito = factor(seito,
                         levels = c("自民", "民主", "公明", "みんな",
                                    "共産", "国民新党", "幸福", "新党日本", 
                                    "無所", "社民"))) %>% 
   ggplot(aes(x = exp,
              y = voteshare,
              color = seito,
              alpha = 0.5)) + # ドットの透明度を指定
   geom_point() +     
  geom_smooth(method = lm) + 　　# 回帰直線を引く
   labs(x = "選挙費用", 
        y = "得票率") +
  ggtitle("選挙費用と得票率の散布図: 2009年総選挙") +
  theme_bw(base_family = "HiraKakuProN-W3") +
  facet_wrap(~seito, ncol = 4) + # 4 列表示にする
  theme(legend.position = "none") + # レジェンドを非表示
  theme(axis.text.x  = element_text(angle = 40, vjust = 1, hjust = 1)) # 35度回転
```

・**Q2:**:`group_by()` 関数を使って、政党別の得票率を計算し `DT::datatable()` 関数を使って結果を表示させなさい  

```{r}
df %>% 
  filter(year == 2005) %>% 
  group_by(seito) %>% 
  summarise(ave_vs = mean(voteshare, 
                          na.rm = TRUE)) %>% 
  DT::datatable()
```


- **Q7.5**:  
・**Q1:**`「4.5 特定の国をハイライトして表示」`を参考にして、`gapminder` を使って「一人あたりGDP (USD)の対数値」と
「寿命」の散布図を表示させなさい  
・その際、自分が興味ある国を 3 つ選び、色別に表示させなさい

```{r}
library(gapminder)
```

```{r}
gapminder %>% 
  mutate(pop_m = pop / 1000000) %>% 
  ggplot(aes(x = log(gdpPercap), 
             y = lifeExp, 
             col = country, 
             size = pop_m)) +
  geom_point(alpha = 0.5) +
  gghighlight(country %in% c("Japan", 
                             "Afghanistan", 
                             "India"),
              label_params = list(size = 3)) +
    labs(x = "一人あたりGDP (USD)の対数値", 
       y = "寿命",
       size = "人口",
       color = "大陸") +
  theme_bw(base_family = "HiraKakuProN-W3") 
```

・**Q2: **上のグラフからわかることを簡潔にまとめなさい  

- **Q7.6**:  
・**Q1**:`「5.2 次元を加えた散布図（都道府県）」`を参考にして、第24回 (2015) 参議院議員選挙において、「都道府県の人口密度 (`did`)」を `x` 軸、「19歳有権者の投票率 (`age19`)」を `y` 軸とした散布図を描きなさい  
・必要に応じて変数を対数変換すること  

```{r}
hc2015 <- read_csv("data/18vote.csv")
```

```{r}
hc2015 %>% 
  ggplot(aes(did, age19)) +
  geom_point() +
  stat_smooth(method = lm) +
  geom_text(aes(y = age19 + 1, 
                label = pref),
            size = 2, 
            family = "HiraKakuPro-W3") +
  labs(x = "都市度", y = "19歳の投票率") +
  theme_bw(base_family = "HiraKakuProN-W3")
```  

- 見やすくするため、`x` 軸の「都市度 (`did`)」を `log` 変換 する  
- `x = log(did) `と指定

```{r}
hc2015 %>% 
  ggplot(aes(log(did), age19)) +
  geom_point() +
  stat_smooth(method = lm) +
  geom_text(aes(y = age19 + 1, 
                label = pref),
            size = 2, 
            family = "HiraKakuPro-W3") +
  labs(x = "都市度", y = "19歳の投票率") +
  theme_bw(base_family = "HiraKakuProN-W3")
```
・**Q2**: 上のグラフからわかることを簡潔にまとめなさい  

- 19歳の投票率」と「都市度」には正の相関がある  


