---
title: "Week 7: 問題"
author: "Your name"
date:  "`r Sys.Date()`"
output:
  html_document:
    theme: cerulean
    highlight: tango
    toc: true
    toc_depth: 3
    toc_float: true
    self_contained: true
---
<style>

table, td, th {
  border: none;
  padding-left: 1em;
  padding-right: 1em;
  min-width: 50%;
  margin-left: auto;
  margin-right: auto;
  margin-top: 1em;
  margin-bottom: 1em;
}

</style>

```{css, echo=F}
.kakomi-box11 {
 position: relative;
 margin: 2em auto;
 padding: 1.2em;
 color: #555555; /* 文章色 */
 background-color: #fff; /* 背景色 */
 border: 1px solid #555555; /* 枠線の太さ - 色 */
 width: 90%;
}
.title-box11 {
 position: absolute;
 padding: 0 .5em;
 left: 20px;
 top: -15px;
 font-weight: bold;
 background-color: #fff; /* タイトル背景色 */
 color: #555555; /* タイトル文字色 */
}
```

```{r, include = FALSE}
knitr::opts_chunk$set(
  warning = FALSE,       
  message = FALSE,      
  comment = "",
  fig.align = "center"  
  )
```

- このセクションで使う `R パッケージ`一覧    

```{r}
library(rmapshaper)
library(rnaturalearth) # CRAN未登録
library(sf)
library(geofacet)
library(tidyverse)
library(geofacet)
library(zipangu)
```

### Q6.1:    
**Q6.1**: 「`2.1.4 都道府県人口別に日本地図を描く（2021年）`」を参考にして、2016年における都道府県別の人口規模を色分けした日本地図を描きなさい。  


ヒント：変数に次のような名前を付けると分析しやすいです

|||
|:---------------|:---------|
|**変数名**|**説明**|
|1.`name`|都道府県名（英語）|
|2.`pref`|都道府県名（日本語）|
|3.`pop_2016`|2016年10月1日時点での人口 |
|4.`pop_2021`|2021年10月1日時点での人口 |
|5.`diff`|2011〜2021の人口増減率(%)|
|6.`geometry`|地図情報|
|||



### Q6.1:  
- 「`3.2 総選挙での自民党得票率を時系列で表示`」を参考にして、1996年から2021年までの総選挙における、当選者（小選挙区当選者と復活当選者）の平均年齢を都道府県ごとに計算しなさい。  

参考：`hr96-21.csv` には 23 個の変数が入っています

| 変数名        | 詳細                                                         |
|---------------|-----------------------|
| `year`| 選挙年 (1996-2017) |
| `pref` | 都道府県名（例：宮城）         |
| `prefecture` | 都道府県名（例：宮城県）         |
| `ku` | 小選挙区名   |
| `kun`  | 小選挙区    |
| `rank` | 当選順位       |
| `wl` | 選挙の当落: 1 = 小選挙区当選、2 = 復活当選、0 = 落選 |
| `nocand`  | 立候補者数       |
| `seito`  | 候補者の所属政党   |
| `j_name`  | 候補者の氏名（日本語）   |
| `name`  | 候補者の氏名（ローマ字）   |
| `previous`  | これまでの当選回数（当該総選挙結果は含まない）|
| `gender` | 立候補者の性別: "male", "female"     |
| `age`  | 立候補者の年齢   |
| `exp`  | 立候補者が使った選挙費用（総務省届け出）  |
| `status`| 候補者のステータス: 0 = 非現職、1 現職、2 = 元職  |
| `vote` | 得票数    |
| `voteshare`  | 得票率 (%)    |
| `eligible`  | 小選挙区の有権者数   |
| `turnout`  | 小選挙区の投票率 (%)  |
| `seshu_dummy`  | 世襲候補者ダミー: 1 = 世襲、0 = 非世襲（地盤世襲 or 非世襲） |
| `jiban_seshu`| 地盤の受け継ぎ元の政治家の氏名と関係  |
| `nojiban_seshu` | 世襲元の政治家の氏名と関係 |
|     |    |




### Q6.3:  
- 「`3.2 総選挙での自民党得票率を時系列で表示`」を参考にして、1996年から2021年までの総選挙における、当選者（小選挙区当選者と復活当選者）の平均年齢を都道府県ごとに「地図っぽい表現」でマッピングし可視化しなさい。  
→　{geofacet}パッケージを使ってグラフを描く    


