---
title: "Week 4: 問題"
author: "Your name"
date:  "`r Sys.Date()`"
output:
  html_document:
    theme: cerulean
    highlight: tango
    toc: true
    toc_depth: 3
    toc_float: true
    self_contained: true
---
<style>
 
table, td, th {
  border: none;
  padding-left: 1em;
  padding-right: 1em;
  min-width: 50%;
  margin-left: auto;
  margin-right: auto;
  margin-top: 1em;
  margin-bottom: 1em;
}

</style>

```{css, echo=F}
.kakomi-box11 {
 position: relative;
 margin: 2em auto;
 padding: 1.2em;
 color: #555555; /* 文章色 */
 background-color: #fff; /* 背景色 */
 border: 1px solid #555555; /* 枠線の太さ - 色 */
 width: 90%;
}
.title-box11 {
 position: absolute;
 padding: 0 .5em;
 left: 20px;
 top: -15px;
 font-weight: bold;
 background-color: #fff; /* タイトル背景色 */
 color: #555555; /* タイトル文字色 */
}
```

```{r, include = FALSE}
knitr::opts_chunk$set(
  warning = FALSE,       
  message = FALSE,      
  comment = "",
  fig.align = "center"  
  )
```

- ここで必要な R パッケージ  

```{r}
library(tidyverse)
library(stargazer)
```  



## Q8.1  
`「2. 行のソート: arrange()」`を参考にして、次の問題にこたえなさい  
分析には衆議院選挙データセット ( [hr96_21.csv](http://www.ner.takushoku-u.ac.jp/masano/class_material/waseda/keiryo/hr96_21.csv) ) を使うこと  
表示する変数は次の 6 つに限ること  
(1) year  
(2) pref  
(3) kun  
(4) seito  
(5) j_name  
(6) vote  
(7) voteshare 


### Q1:  
- 2021年総選挙の立候補者の中で、獲得した票数の多い順に並べ、トップ10人の候補者名を挙げなさい  

### []{style="color:red"}



### Q2:  
- 2021年総選挙の立候補者の中で、獲得した得票率の大きい順に並べ、トップ10人の候補者名を挙げなさい 


## Q8.2  
`「7.3 separate()」`を参考にして、次の問題にこたえなさい  
データ [COVID19_Worldwide.csv](https://www.jaysong.net/RBook/Data/COVID19_Worldwide.csv) を使う   

|変数名|詳細|
|:------|:------|
|ID|ID|
|Country 	|国名|
|Date 	|年月日|
|Confirmed_Day| 	COVID-19 新規感染者数（人）/ 一日あたり|
|Confirmed_Total| 	COVID-19 累積感染者数（人）総合|
|Death_Day| 	COVID-19 新規死亡者数（人） 一日あたり|
|Death_Total| 	COVID-19 累積死亡者数（人）総合|
|Test_Day| 	COVID-19 新規検査数（人） 一日あたり|
|Test_Total| 	COVID-19 累積検査数（人）総合| 
|||

### []{style="color:red"}
- 2020年 (1月22日〜7月10日)の国別「累積検査数」を `x` 軸、「累積感染者数」を `y` 軸に設定した散布図を描きなさい  


#### Q1:  
- 2020年 (1月22日〜7月10日)の国別「累積検査数」を `x` 軸、「累積感染者数」を `y` 軸に設定した散布図を描きなさい  
・外れ値があれば、外れ値を除外した散布図を示しなさい  


