---
title: "Week 5: 問題"
author: "Your name"
date:  "`r Sys.Date()`"
output:
  html_document:
    theme: cerulean
    highlight: tango
    toc: true
    toc_depth: 3
    toc_float: true
    self_contained: true
---

<style>
table, td, th {
  border: none;
  padding-left: 1em;
  padding-right: 1em;
  min-width: 50%;
  margin-left: auto;
  margin-right: auto;
  margin-top: 1em;
  margin-bottom: 1em;
}
</style>
```{css, echo=F}
.kakomi-box11 {
 position: relative;
 margin: 2em auto;
 padding: 1.2em;
 color: #555555; /* 文章色 */
 background-color: #fff; /* 背景色 */
 border: 1px solid #555555; /* 枠線の太さ - 色 */
 width: 90%;
}
.title-box11 {
 position: absolute;
 padding: 0 .5em;
 left: 20px;
 top: -15px;
 font-weight: bold;
 background-color: #fff; /* タイトル背景色 */
 color: #555555; /* タイトル文字色 */
}
```
```{r, include = FALSE}
knitr::opts_chunk$set(
  warning = FALSE,       
  message = FALSE,      
  comment = "",
  fig.align = "center"  
  )
```

- **このセクションで使っている `R packages`**  

```{r, comment = "", message = FALSE}

```

## 3 Exercise  
- **Q3.1**:  
「`2.4 次元の追加`」の分析手法を使い、2021年総選挙における得票率のヒストグラムを自民党・非自民党候補者で色分けして描きなさい  
・その際、幾何オブジェクト `geom_histogram()` を使うこと   
・自民党候補者の棒と非自民党候補者の棒のオーバーラップにも留意して可視化すること  




- **Q3.2**:  
「`2.4 次元の追加`」の分析手法を使い、2021年総選挙における得票率のヒストグラムを自民党・立憲民主党・共産党ごとに色分けして描きなさい  
・その際、幾何オブジェクト `geom_density()` 密度曲線を出力すること  

