---
title: "Week 6: 問題"
author: "Your name"
date:  "`r Sys.Date()`"
output:
  html_document:
    theme: cerulean
    highlight: tango
    toc: true
    toc_depth: 3
    toc_float: true
    self_contained: true
---
 
<style>
table, td, th {
  border: none;
  padding-left: 1em;
  padding-right: 1em;
  min-width: 50%;
  margin-left: auto;
  margin-right: auto;
  margin-top: 1em;
  margin-bottom: 1em;
}
</style>
```{css, echo=F}
.kakomi-box11 {
 position: relative;
 margin: 2em auto;
 padding: 1.2em;
 color: #555555; /* 文章色 */
 background-color: #fff; /* 背景色 */
 border: 1px solid #555555; /* 枠線の太さ - 色 */
 width: 90%;
}
.title-box11 {
 position: absolute;
 padding: 0 .5em;
 left: 20px;
 top: -15px;
 font-weight: bold;
 background-color: #fff; /* タイトル背景色 */
 color: #555555; /* タイトル文字色 */
}
```
```{r, include = FALSE}
knitr::opts_chunk$set(
  warning = FALSE,       
  message = FALSE,      
  comment = "",
  fig.align = "center"  
  )
```

- **このセクションで使っている `R packages`**  

```{r, comment = "", message = FALSE}

```

# 7. Exercise  
#### Q7.1:   
`「1.3 ドットの形をカスタマイズ」`を参考にして、2009年衆院選における「選挙費用」と「得票率」の散布図を描きなさい  
・その際、`shape = 23`  を使い「内側が `yellow`」で「枠線が `magenta`」の「`◇`」を表示させなさい  



#### Q7.2:  
`「2.2 ドットの色を変えて次元追加」`を参考にして、2009年衆院選における「選挙費用」と「得票率」の散布図を描きなさい  
・その際、自民党候補者とそれ以外の候補者を色分けして表示させなさい  


#### Q7.3:   
`「2.4 ドットの色を指定する」`を参考にして、2009年衆院選における「選挙費用」と「得票率」の散布図を描きなさい  
・その際、自民党候補者を `red`、それ以外の候補者を `grey` に色分けして表示させなさい  


#### Q7.4:  
・**Q1:**`「3. 回帰直線を加えた散布図 (1)」`を参考にして、2005年衆院選における「選挙費用」と「得票率」の散布図を描きなさい  
・その際、`facet_wrap()` 関数を使って政党ごとに散布図を表示させ、自民党と民主党が隣同士になるよう留意しなさい  

・**Q1:**`group_by()` 関数を使って、政党別の得票率を計算し `DT::datatable()` 関数を使って結果を表示させなさい

#### Q7.5:  
・**Q1:**`「4.5 特定の国をハイライトして表示」`を参考にして、`gapminder` を使って「一人あたりGDP (USD)の対数値」と
「寿命」の散布図を表示させなさい  
・その際、自分が興味ある国を 3 つ選び、色別に表示させなさい



・**Q2: **上のグラフからわかることを簡潔にまとめなさい  

#### Q7.6:  
・**Q1**:`「5.2 次元を加えた散布図（都道府県）」`を参考にして、第24回 (2015) 参議院議員選挙において、「都道府県の人口密度 (`did`)」を `x` 軸、「19歳有権者の投票率 (`age19`)」を `y` 軸とした散布図を描きなさい  
・必要に応じて変数を対数変換すること  


・**Q2**: 上のグラフからわかることを簡潔にまとめなさい  


