---
title: "Week 12: 問題"
author: "Your name"
date:  "`r Sys.Date()`"
output:
  html_document:
    theme: cerulean
    highlight: tango
    toc: true
    toc_depth: 3
    toc_float: true
    self_contained: true
---

<style>

table, td, th {
  border: none;
  padding-left: 1em;
  padding-right: 1em;
  min-width: 50%;
  margin-left: auto;
  margin-right: auto;
  margin-top: 1em;
  margin-bottom: 1em;
}

</style>

```{css, echo=F}
.kakomi-box11 {
 position: relative;
 margin: 2em auto;
 padding: 1.2em;
 color: #555555; /* 文章色 */
 background-color: #fff; /* 背景色 */
 border: 1px solid #555555; /* 枠線の太さ - 色 */
 width: 90%;
}
.title-box11 {
 position: absolute;
 padding: 0 .5em;
 left: 20px;
 top: -15px;
 font-weight: bold;
 background-color: #fff; /* タイトル背景色 */
 color: #555555; /* タイトル文字色 */
}
```

```{r, include = FALSE}
knitr::opts_chunk$set(
  warning = FALSE,       
  message = FALSE,      
  comment = "",
  fig.align = "center"  
  )
```  


- 分析に必要なパッケージをロードする  
```{r, message = FALSE, warning = FALSE}
library(interplot)
library(jtools)
library(margins)
library(msm)
library(patchwork)
library(stargazer)
library(tidyverse)
```  


# 5. Excercise      

- 「選挙費用が得票率に与える影響は、民主党候補者とそれ以外の候補者で異なるかどうか」を調べたい  
- ここで使うデータはは1996年から2021年に実施された総選挙結果: **[hr96-21.csv](http://www.ner.takushoku-u.ac.jp/masano/class_material/waseda/keiryo/Data/hr96-21.csv)**  

- このデータセットには次の 23 個の変数が入っている

| 変数名        | 詳細                                                         |
|:---------------|:-----------------------|
|1. year| 選挙年 (1996-2021) |
|2. pref | 都道府県名         |
|3. ku | 小選挙区名   |
|4. kun  | 小選挙区    |
|5. rank | 当選順位       |
|6. nocand  | 立候補者数       |
|7. seito  | 候補者の所属政党   |
|8. j_name  | 候補者の氏名（日本語）   |
|9. name  | 候補者の氏名（ローマ字）   |
|10. previous  | 当選回数           |
|11. gender | 立候補者の性別: "male", "female"     |
|12. age  | 立候補者の年齢   |
|13. wl | 選挙の当落: 1 = 小選挙区当選、2 = 復活当選、0 = 落選 |
|14. wlsmd  | 選挙の当落: 1 = 当選（小選挙区）、0 = 落選（小選挙区） |
|15. exp  | 立候補者が使った選挙費用（総務省届け出）  |
|16. status| 候補者のステータス: 0 = 非現職、1 現職、2 = 元職  |
|17. vote | 得票数    |
|18. voteshare  | 得票率 (%)    |
|19. eligible  | 小選挙区の有権者数   |
|20. turnout  | 小選挙区の投票率 (%)  |
|21. seshu_dummy  | 世襲候補者ダミー: 1 = 世襲、0 = 非世襲（地盤世襲 or 非世襲） |
|22. jiban_seshu| 地盤の受け継ぎ元の政治家の氏名と関係  |
|23. nojiban_seshu | 世襲元の政治家の氏名と関係 |
|     |    |

- ここから 2009年のデータと次の 6 つの変数を抜き出して分析しなさい  

|変数名|詳細|
|:---|:---|
|voteshare|得票率 (%)  |
|exppv|有権者一人当たりに候補者が費やした選挙費用 (yen)  |
|dpj|民主党ダミー(民主党候補者 = 1、それ以外の候補者 = 0)  |
|previous|候補者の当選回数|
|age|候補者の年齢|
|nocand|立候補者数|

**注意1：`dpj` という変数はデータセット内には含まれていないので、`seito` もしくは `party` 変数を使って各自作成すること**  
**注意2：`exppv` という変数はデータセット内には含まれていないので、`exp` と `eligible` 2 つの変数を使って各自作成すること**  

#### Q1:  
- 上記 6  つの変数に関する記述統計を表示させなさい   

#### Q2:  
- 選挙費用と得票率の散布図を表示し、簡単にコメントしなさい   

#### Q3:  
- 衆議院選挙において「選挙費用が得票率に与える影響は、民主党候補者とそれ以外の候補者で異なるかどうか」に関するあなたの仮説を述べなさい   また、そう考える理由を簡単に述べなさい  

#### Q4:  
- 「選挙費用が得票率に与える影響は、民主党候補者とそれ以外の候補者で異なる」と言えるか？ `msm` パッケージを使って、民主党候補者とそれ以外の候補者それぞれに関して、選挙費用が得票率に与える限界効果を可視化し、その結果をわかりやく説明しなさい     





