---
title: "Week 10: 模範解答"
author: "Your name"
date:  "`r Sys.Date()`"
output:
  html_document:
    theme: cerulean
    highlight: tango
    toc: true
    toc_depth: 3
    toc_float: true
    self_contained: true
---
<style>

table, td, th {
  border: none;
  padding-left: 1em;
  padding-right: 1em;
  min-width: 50%;
  margin-left: auto;
  margin-right: auto;
  margin-top: 1em;
  margin-bottom: 1em;
}

</style>

```{css, echo=F}
.kakomi-box11 {
 position: relative;
 margin: 2em auto;
 padding: 1.2em;
 color: #555555; /* 文章色 */
 background-color: #fff; /* 背景色 */
 border: 1px solid #555555; /* 枠線の太さ - 色 */
 width: 90%;
}
.title-box11 {
 position: absolute;
 padding: 0 .5em;
 left: 20px;
 top: -15px;
 font-weight: bold;
 background-color: #fff; /* タイトル背景色 */
 color: #555555; /* タイトル文字色 */
}
```

```{r, include = FALSE}
knitr::opts_chunk$set(
  warning = FALSE,       
  message = FALSE,      
  comment = "",
  fig.align = "center"  
  )
```

- このセクションで使う `R パッケージ`一覧    
```{r, message = FALSE}
library(tidyverse)
library(DT)
library(stargazer)
```

## Excercise 8.2  

**・[hr96-21.csv](http://www.ner.takushoku-u.ac.jp/masano/class_material/waseda/keiryo/Data/hr96-21.csv)** は1996年から2021年に実施された総選挙結果である　　

- このデータセットには 23 個の変数が入っている

| 変数名        | 詳細                                                         |
|:---------------|:-----------------------|
|1. year| 選挙年 (1996-2021) |
|2. pref | 都道府県名         |
|3. ku | 小選挙区名   |
|4. kun  | 小選挙区    |
|5. rank | 当選順位       |
|6. nocand  | 立候補者数       |
|7. seito  | 候補者の所属政党   |
|8. j_name  | 候補者の氏名（日本語）   |
|9. name  | 候補者の氏名（ローマ字）   |
|10. previous  | 当選回数           |
|11. gender | 立候補者の性別: "male", "female"     |
|12. age  | 立候補者の年齢   |
|13. wl | 選挙の当落: 1 = 小選挙区当選、2 = 復活当選、0 = 落選 |
|14. wlsmd  | 選挙の当落: 1 = 当選（小選挙区）、0 = 落選（小選挙区） |
|15. exp  | 立候補者が使った選挙費用（総務省届け出）  |
|16. status| 候補者のステータス: 0 = 非現職、1 現職、2 = 元職  |
|17. vote | 得票数    |
|18. voteshare  | 得票率 (%)    |
|19. eligible  | 小選挙区の有権者数   |
|20. turnout  | 小選挙区の投票率 (%)  |
|21. seshu_dummy  | 世襲候補者ダミー: 1 = 世襲、0 = 非世襲（地盤世襲 or 非世襲） |
|22. jiban_seshu| 地盤の受け継ぎ元の政治家の氏名と関係  |
|23. nojiban_seshu | 世襲元の政治家の氏名と関係 |
|     |    |

- `hr96-21.csv` から 2009年のデータだけを抜き出し、次の問題にこたえなさい  

### Q1:  
- `seito` 変数を使って `dpj` という名称の「民主党ダミー（民主党候補者なら 1、それ以外は 0）」を作成し、データフレームに加えなさい   

### Q2:  
- `exp` の単位は「円」だが、この単位を「百万円」に変換し、変数名を `expm` と変更しデータフレームに加えなさい　


### Q3:  
- `status` 変数を使って `inc` という名称の「現職ダミー（小選挙区当選者なら 1、それ以外は 0）」を作成し、データフレームに加えなさい  

### Q4:  
- stargazer パッケージを使ってデータフレームの記述統計を示しなさい    

### Q5:  
- `voteshare` を応答変数、`expm` を説明変数とした散布図を描きなさい（95％信頼区間を示す回帰直線も含む）    

### Q6:  
- この散布図から 2 つの変数の間にはどのような関係があると言えるか述べなさい  　　

### Q7:  
- 立候補者が使う選挙費用 (`expm`) から得票率 (`voteshare`) を予測したい  

- 次の 14 の変数の中でコントロール変数として含めるべき変数を全て選びなさい  

- 変数として「含めるべき理由」と「含めるべきでない理由」をそれぞれ述べなさい  

| 変数名| 詳細|含めるべき?|その理由|
|:---------------|:------------|:-------|:-----------|
| 1. rank | 当選順位       |||
| 2. nocand  | 立候補者数       |||
| 3. j_name  | 候補者の氏名（日本語）   |||
| 4. previous  | 当選回数           |||
| 5. gender | 立候補者の性別: "male", "female"     |||
| 6. age  | 立候補者の年齢   |||
| 7. wl | 選挙の当落: 1 = 小選挙区当選、2 = 復活当選、0 = 落選 |||
| 8. wlsmd  | 選挙の当落: 1 = 当選（小選挙区）、0 = 落選（小選挙区） |||
| 9. vote | 得票数|||
| 10. eligible  | 小選挙区の有権者数   |||
| 11. turnout  | 小選挙区の投票率 (%)  |||
| 12. seshu_dummy  | 世襲候補者ダミー: 1 = 世襲、0 = 非世襲（地盤世襲 or 非世襲） |||
| 13. dpj  | 民主党ダミー（民主党候補者なら 1、それ以外は 0）|||
| 14. inc| 現職ダミー: 0 = 非現職、1 現職（小選挙区当選者）|||
|     |    |||

### Q8:  
- Q7で皆さんが選んだコントロール変数を一つだけ含めて、`voteshare` を応答変数、`expm` を説明変数とした重回帰分析を実行し model_2 と名前を付けなさい    

- `model_2` に皆さんが選んだコントロール変数を一つずつ含めて `model_3`, `model_4`,… と複数の回帰分析を実行しなさい  
- `stargazer()`関数を使って、実行した回帰分析結果を表示し、解釈しなさい  
- 解釈する際、必要に応じて`summary()`関数、もしくは `tidy()`関数を使うこと


### Q9:  
- `sjPlot` もしくは `jtools` パッケージを使って、最も適切と思われるモデルを一つ選び、その分析結果を可視化しなさい  

### Q10:  
- 残差プロットによる診断によって、誤差の独立性の診断しなさい  

### Q11:  
- 正規QQプロットによる診断によって、誤差が正規分布に従うことを確認しなさい        

### Q12:  
- `VIF` による診断によって、多重共線性の有無を確認しなさい       
























